【裁判字號】    99,易,2138
【裁判日期】    991029
【裁判案由】    業務侵占
【裁判全文】
臺灣臺中地方法院刑事判決              99年度易字第2138號
公  訴  人  臺灣臺中地方法院檢察署檢察官
被      告  戊○○
上列被告因業務侵占案件，經檢察官提起公訴（98年度偵字第17
895號），本院判決如下：
    主    文
戊○○犯業務侵占罪，處有期徒刑柒月；又犯業務侵占罪，處有
期徒刑陸月。應執行有期徒刑拾月。
    犯罪事實
一、戊○○於民國 96年2月23日在臺中縣清水鎮創立喜相逢歌舞
    協會（以下或稱清水喜相逢，未申請立案），擔任會長一職
    ，嗣於97年年初將會址遷至臺中縣沙鹿鎮，該會於 97年3月
    16日經臺中縣政府核准立案，定名為臺中縣喜相逢藝術歌舞
    協會（以下或稱沙鹿喜相逢），戊○○擔任理事長一職，並
    於國泰世華銀行沙鹿分行，以該會名義開立000-00-000000-
    0 號帳戶，戊○○負責保管該會帳戶之存摺、印章及所收取
    會費等業務，為從事業務之人。原清水喜相逢則由副會長丁○○接手擔任會長，改名為群星會（亦未申請立案）。詎戊○○意圖為自己不法之所有，分別為下列犯行：
  (一)96年12月間，嘉義信吉衛星電視台（以下或稱信吉電視台）
    董事長郭世宗，於清水喜相逢會員（嗣部分會員改歸屬沙鹿
    喜相逢）至信吉電視台表演後，表示願以個人名義贊助喜相
    逢歌舞協會新台幣（下同） 1萬元，戊○○因而向信吉電視
    台主持人壬○○（藝名：永杰）催討上開款項，97年 5月間
    壬○○拿到郭世宗交付之 1萬元後通知戊○○領取，戊○○
    要求將 1萬元贊助款，直接撥入其設於合作金庫之個人帳戶
    內，壬○○遂於97年5月14日（起訴書誤載為97年3月間）將
    1 萬元匯入戊○○指定之帳戶，戊○○於97年5月16日將1萬
    元領出後侵占入己，未告知前往表演之清水喜相逢或沙鹿喜
    相逢會員已領取上開贊助款一事。
  (二)戊○○於 97年7月21日以沙鹿喜相逢名義，向台電公司台中
    發電廠（以下或稱台中發電廠）發函，表明該會訂於 97年9
    月 6日舉辦「97年度歌舞藝術交流中秋節聯歡暨電源開發宣
    導活動」，因經費不足，希望予以贊助經費，台中發電廠審
    核後，於98年1月8日當日開立金額 5千元，受款人為臺中縣
    喜相逢藝術歌舞協會之支票1紙，戊○○於98年1月19日（起
    訴書誤載為 97年5月間）至台中發電廠，向該廠公共關係課
    長甲○○領取上開支票，因認該支票係其爭取得來，竟拒不
    存入前開沙鹿喜相逢之帳戶內，據為己有而予以侵占。
  (三)嗣於98年3月1日，沙鹿喜相逢召開理監事會議時，該會理事
    庚○○發覺帳冊有異，詢問戊○○台中發電廠之贊助款是否
    撥下，戊○○當場一再表示尚未撥下，庚○○表明要至台中
    發電廠對質後，戊○○始自其皮包內拿出上開支票 1紙，交
    付予現任財務長顏添來而發現上情。另經沙鹿喜相逢常務理
    事乙○○打電話詢問壬○○關於 1萬元贊助款是否撥下，始
    知戊○○早已領得1萬元而未告知之事。
二、案經臺中縣喜相逢藝術歌舞協會代表人己○○告訴臺中縣警
    察局清水分局報告臺灣臺中地方法院檢察署檢察官偵查起訴
    。
    理    由
一、證據能力部分：
  (一)按被告以外之人於偵查中向檢察官所為陳述，除顯有不可信
    之情況者外，得為證據，刑事訴訟法第 159條之1第2項定有
    明文。偵查中對被告以外之人（包括證人、鑑定人、告訴人
    、被害人及共同被告等）所為之偵查筆錄，或被告以外之人
    向檢察官所提之書面陳述，性質上均屬傳聞證據。惟現階段
    刑事訴訟法規定檢察官代表國家偵查犯罪、實施公訴，依法
    其有訊問被告、證人及鑑定人之權，證人、鑑定人且須具結
    ，而實務運作時，檢察官偵查中向被告以外之人所取得之陳
    述，原則上均能遵守法律規定，不致違法取供，其可信度極
    高，故被告以外之人前於偵查中已具結而為證述，除反對該
    項供述得具有證據能力之一方，已釋明顯有不可信之情況外
    ，不宜以該證人未能於審判中接受他造之反對詰問為由，即
    遽指該證人於偵查中之陳述不具證據能力。本件證人壬○○
    、顏添來於檢察官偵查中具結所為之陳述，其等未曾提及檢
    察官在偵查時有不法取供之情形，被告亦未釋明上開供述有
    顯不可信之情況，依上說明，其 2人於偵查中之證言自均具
    有證據能力。
  (二)再按被告以外之人於審判外之陳述雖不符刑事訴訟法第 159
    條之 1至之4等4條之規定，而經當事人於審判程序同意作為
    證據，法院審酌該言詞陳述或書面陳述作成時之情況，認為
    適當者，亦得為證據；當事人、代理人或辯護人於法院調查
    證據時，知有刑事訴訟法第159條第1項不得為證據之情形，
    而未於言詞辯論終結前聲明異議者，視為有前項之同意，同
    法第159條之5定有明文。立法意旨在於傳聞證據未經當事人
    之反對詰問予以核實，原則上先予排除。惟若當事人已放棄
    反對詰問權，於審判程序中表明同意該等傳聞證據可作為證
    據；或於言詞辯論終結前未聲明異議，基於尊重當事人對傳
    聞證據之處分權，及證據資料愈豐富，愈有助於真實發見之
    理念，且強化言詞辯論主義，使訴訟程序得以順暢進行，上
    開傳聞證據亦均具有證據能力。本件除證人壬○○、顏添來
    於偵查中之陳述外，以下所引之書面陳述，業於本院審理時
    予以提示並告以要旨，各經檢察官及被告表示意見，當事人
    已知該等陳述乃傳聞證據，均未於言詞辯論終結前對該等證
    據內容異議，依上開規定，本院審酌該等證據作成時，並無
    人情施壓或干擾，亦無不當取供之情形，認為以之作為本案
    之證據亦屬適當，是該等證據自均具有證據能力。
二、訊據被告戊○○於本院審理時固坦承分別於上開時間收受 1
    萬元匯款及 5千元支票，惟矢口否認其有何業務侵占犯行，
    辯稱：(一)1萬元是清水喜相逢會員於 97年1月1日受信吉電視
    台之邀去亞哥花園表演得到的款項，當時伊跟董事長郭世宗
    爭取1萬元給30幾位表演者，這筆錢一直到97年5月14日才由
    主持人壬○○匯款過來，壬○○匯這筆錢後說要報稅，要伊
    開清水喜相逢的收據給他，但因為清水喜相逢大家意見不合
    ，已於 97年2月份結束，所以伊沒有辦法開清水喜相逢的收
    據給壬○○，只好先保管這些錢，伊事後跟壬○○說好，既
    然沒辦法開收據，等法院還伊清白後，再退還這筆錢給信吉
    電視台董事長。群星會會長丁○○於 98年1月間（後改稱於
    97年 5月間）也跟伊說這筆錢是伊爭取的，就由伊保管這筆
    錢。但是後來伊被迫簽下積欠包括這 1萬元的切結書，所以
    伊要等法院還伊清白，才能退還這筆錢。(二) 5千元支票部分
    ，是伊社團聯誼向火力發電廠爭取回來的，火力發電廠公關
    甲○○跟伊說這張支票拿回去，不要存入喜相逢的帳戶裡面
    ，在理監事開會的時候向大家報告一下就可以，那張支票指
    名臺中縣喜相逢藝術歌舞協會戶頭，伊也不能去領。本案係
    因沙鹿喜相逢前財務長丙○○製造一些不實帳目，結合理監
    事在98年3月1日開會時，強行叫伊寫1張積欠沙鹿喜相逢4萬
    元的切結書，當天開會時伊要報告，他們都不讓伊報告，還
    叫伊不要做了，當天理監事並沒有問伊火力發電廠支票的事
    ，是伊主動把 5千元支票交給新財務長顏添來，伊沒有侵占
    犯行云云。經查：
  (一)信吉電視台1萬元部分：
    (1)證人壬○○於98年12月10日偵查時具結證稱：戊○○他們
      到信吉電視台表演唱歌跳舞很多次，有一次戊○○提到協
      會表演的一些問題，當時我們電視台董事長郭世宗在場，
      他說要以個人名義贊助喜相逢社團，董事長在表演完後一
      段時間才把現金 1萬元交給伊，戊○○之前有以電話問伊
      為何贊助費還沒下來，等伊拿到錢，就以電話通知戊○○
      要匯款，戊○○說匯到他的戶頭，伊於 97年5月14日轉帳
      給戊○○。這筆錢是要贊助喜相逢歌友會，不是要給表演
      的成員。董事長交代伊要索取收據，收據是要讓董事長知
      道伊確實有交這筆錢，並不是要統一發票，戊○○一開始
      說好，後來隔了很長一段時間，伊再跟他要收據，他好像
      有說組織編制改變，這筆錢是要給協會表演的會員，但伊
      跟他說不管，伊只是要個憑證而已等語。
    (2)證人丙○○於 99年9月27日本院審理時到庭具結證稱：伊
      自96年4月開始到98年2月底擔任喜相逢財務長，那時候被
      告要伊記什麼伊就記載，帳本、印章、存摺是由被告管理
      ，伊只有負責記錄而已。沙鹿喜相逢帳戶是 97年4月30日
      才開立的，之前清水喜相逢被告有用帳戶，但是那個帳戶
      伊沒看過。清水喜相逢大概在 96年12月底結束，97年3月
      16 日沙鹿喜相逢立案前有一段時間在籌備，伊自97年1月
      20 日開始記載沙鹿喜相逢的帳，2個喜相逢會員不同，所
      以帳是分開記載。97年1月1 日到信吉電視台表演成員有4
      、5 人是之前清水喜相逢會員，其他大部分是沙鹿喜相逢
      會員等語。
    (3)證人乙○○於99年9月27 日本院審理時到庭具結證稱：伊
      於96年中旬加入喜相逢，97年間會址從清水鎮換到沙鹿鎮
      。96年12月1 日伊有到信吉電視台表演，表演完畢時，會
      長戊○○跟我們說這趟沒有白來，他跟董事長在辦公室聊
      天泡茶，董事長要贊助喜相逢 1萬元基金。97年1月1日去
      亞哥花園表演這次伊沒有參加，但伊女兒有去。伊參加過
      候選人競選造勢晚會是有酬勞的，這些酬勞是進到喜相逢
      帳戶裡面，並沒有進到會員口袋，所以伊認為這 1萬元基
      金是要給喜相逢。98年3月1日開理監事會議時，其中一個
      理監事提到信吉公司要贊助 1萬元，搞不好這筆錢被被告
      拿走了，後來伊打電話給信吉電視台的主持人「永杰」，
      他說被告常常打電話過去催討這1萬元，被告給了他1個帳
      號，永杰就把1萬元撥進去了。98 年產生一個新的財務長
      ，他說喜相逢專用存摺裡面沒有這筆1萬元等語。
    (4)證人癸○○於99年9月27 日本院審理時到庭具結證稱：伊
      於96年年初加入喜相逢，97年間新的喜相逢跟著創會會長
      移到沙鹿去，伊沒有參加，伊待在舊的喜相逢這邊，後來
      改成群星會，第一任喜相逢副會長丁○○變成第一任群星
      會會長，群星會的會員大概百分之80都是以前喜相逢的會
      員。96年12月1日、97年1月1日這2次伊有參加喜相逢外出
      的表演，12月1日是個別表演，群星會的舊會員比較多，1
      月1日是一個節目，需要很多人表演等語。
    (5)證人丁○○於99年10月18日本院審理時到庭具結證稱：清
      水喜相逢於 97年2月16日結束之後，搬到沙鹿，只有幾個
      會員過去沙鹿，我們清水這邊97年2月17日改名群星會，
      由伊擔任會長。96年12月1日去信吉電視台表演及97年1月
      1日去亞哥花園表演那2次，伊都有去，當時去表演的人以
      現在清水群星會的會員居多。96年 12月1日到信吉電視台
      表演回來時，被告有講信吉電視台要贊助清水喜相逢1 萬
      元。收據部分是被告和衛星電視台交涉的，伊不清楚。距
      現在約1年左右被告已經被提出告訴（按本件係於98年6月
      3日提出告訴）後之 98年間，有一次被告到伊家，告訴伊
      因為那 1萬元是清水喜相逢去表演的，所以他想把這筆錢
      交給清水喜相逢，要請當時去表演的人吃飯，伊說時間這
      麼久了，有沒有拿這 1萬元都沒有關係了。被告又說因為
      沒有收據，所以他願意把這 1萬元退還給信吉電視台，伊
      並沒有叫被告保管這1萬元等語。
    (6)再查證人壬○○於97年5月14日匯1萬元到被告指定之合作
      金庫私人帳戶後，被告於97年5月16日即以金融卡提領1萬
      元。另被告同一帳戶於97年5月15日匯入公勝保險金 7196
      元，於97年5月16日接續前筆領出1萬元後，再以金融卡領
      出7500元，該日被告帳戶餘額僅剩24元。該帳戶至97年 6
      月23日又匯入公勝保險金9569元，於97年7月2日以金融卡
      提領9000元及600元，帳戶餘額僅剩 16元等情，有該帳戶
      明細表影本1紙在卷可稽（見偵卷第143頁）。由上可知被
      告帳戶一旦款項匯入後，被告習慣性於短時間內即將款項
      提出，僅剩少數餘額甚明，且被告於本院審理時自承：97
      年5月底「永杰」打電話來要收據，伊知道1萬元已匯款進
      來，那時候也知道伊已經把1萬元領出來乙節（見本院 99
      年10月18日審判筆錄第15頁）。因此被告於98年12月10日
      偵查時辯稱：伊沒有收據給信吉電視台，所以必須保留這
      筆錢，現在這筆錢還在伊戶頭內云云（見偵卷第 140頁）
      ，顯係事後卸責之詞，不足採信。
    (7)綜合上開證人所述及被告帳戶明細表資料所示，可知被告
      係於96年間在臺中縣清水鎮創辦喜相逢歌舞協會，嗣於97
      年年初將會址遷至臺中縣沙鹿鎮，部分會員前往沙鹿，部
      分會員留在清水。沙鹿喜相逢於 97年3月16日經核准立案
      ，原清水喜相逢則由丁○○接手擔任會長，改名群星會。
      96 年12月1日清水喜相逢（嗣部分會員改歸屬沙鹿喜相逢
      ）至信吉電視台表演後，該電視台董事長郭世宗表示願以
      個人名義贊助喜相逢歌舞協會 1萬元，被告向信吉電視台
      主持人壬○○催討該筆款項，97年 5月間壬○○拿到郭世
      宗交付之1萬元後通知被告領取，被告要求將1萬元贊助款
      ，直接撥入其設於合作金庫之個人帳戶內，壬○○於97年
      5 月14日將1萬元匯入被告指定之帳戶，被告於97年5月16
      日將1萬元領出據為己有，迄 98年3月1日沙鹿喜相逢召開
      理監事會議前，完全未告知前往表演之清水喜相逢或沙鹿
      喜相逢會員已領取上開贊助款一事，且至97年3月1日沙鹿
      喜相逢召開理監事會議後，經該會常務理事乙○○打電話
      詢問壬○○關於 1萬元贊助款是否撥下，始知被告早已領
      得1萬元而未告知之事堪予認定。
    (8)被告固辯稱：壬○○匯這筆錢後說要報稅，要伊開清水喜
      相逢的收據給他，但因清水喜相逢已經結束，所以伊沒有
      辦法開清水喜相逢的收據給壬○○，只好先保管這些錢云
      云，惟證人壬○○於本院業已證稱：索取收據是要讓董事
      長知道伊確實有交這筆錢，並不是要統一發票，伊跟被告
      說不管編制怎麼改變，伊只是要個憑證而已等語。足見證
      人壬○○僅要被告開立其收取 1萬元之證明以向董事長交
      代，並未叫被告開立清水喜相逢的收據，亦未表明要報稅
      之用，是被告上開所辯，尚不足採。被告另辯稱：丁○○
      於98年1月間（後改稱於97年5月間）跟伊說這筆錢是伊爭
      取的，就由伊保管這筆錢云云，惟證人丁○○於本院審理
      時亦已證稱：被告被告（98年6月3日）後有一次到伊家，
      告訴伊說他想把這 1萬元交給清水喜相逢，要請當時去表
      演的人吃飯，伊說時間這麼久了，有沒有拿這 1萬元都沒
      有關係了，伊並沒有叫被告保管這 1萬元等語，與被告所
      述時間及情節迥然不同，是被告上開辯解，尚難遽信。被
      告又辯稱：伊被迫簽下積欠包括這 1萬元的切結書，所以
      伊要等法院還伊清白後，再退還這筆錢給信吉電視台董事
      長云云。然按侵占罪係即成犯，故侵占行為一經完畢，罪
      即成立，縱於事後將侵占之款全數吐出，或已自認賠償，
      亦不能解除犯罪之責任（最高法院30年上字第2902號判例
      可資參照）。本件被告於97年5月16日即將1萬元款項領出
      後私自花用，其侵占行為即已成立，不因其簽立積欠款項
      之切結書而有所影響，是該部分辯解，純屬無稽。因此被
      告侵占信吉電視台交付之 1萬元款項堪予認定，應依法論
      科。
  (二)台中發電廠5千元支票部分：
    (1)證人甲○○於 99年9月27日本院審理時到庭具結證稱：伊
      在台中火力發電廠擔任公關課長的職務，之前伊喜歡唱歌
      ，因而認識被告。喜相逢曾於 97年7月21日發函我們公司
      ，說明他們要舉辦中秋節暨電源開發宣導活動，因為經費
      不足，希望我們贊助。經過審核直到98年1月8日才開支票
      ，被告來領取支票的日期約是 98年1月19日，是伊代發給
      被告的，支票是禁止背書轉讓，而且是開給歌舞協會的，
      伊並沒有叫被告拿這張支票回去，先不要存到喜相逢的帳
      戶裡面，跟理監事報告之後再拿去兌現。 98年2月下旬時
      ，歌舞協會有一位楊小姐打來詢問支票領取事宜，伊告訴
      她已經被理事長即被告領走等語。
    (2)證人即告訴代表人己○○於 99年9月27日本院審理時到庭
      具結證稱：98年3月1日開會時，理事庚○○問被告有沒有
      去火力發電廠拿到申請的支票，被告一直說沒有，庚○○
      請派出所警察進來，向大家說明天要跟她一起去火力發電
      廠對質的人請舉手，被告覺得事態不對，可能怕對質就完
      蛋了，才從包包拿支票出來，伊直接踢被告的腳，說你頭
      腦壞了，既然說沒有，這種情形你再拿出來不是打自己嘴
      巴。照道理被告收到票就應該立刻存到歌舞協會的帳戶，
      被告不存入，伊也不知道有這張票等語。
    (3)證人丙○○於99年9月27 日本院審理時到庭具結證稱：98
      年3月1日開會時知道被告有些帳目不清，開會當中庚○○
      發現火力發電廠的錢早就下來，那時候問被告，被告否認
      ，庚○○一直問他20次，被告才從他皮包拿出支票，承認
      有領5千元支票，並將該票交給顏添來等語。
    (4)證人乙○○於99年9月27 日本院審理時到庭具結證稱：98
      年3月1日理監事會議這次，有一位理事庚○○質詢被告，
      問他 4根煙囪（指火力發電廠）有沒有去申請補助，被告
      本來否認，因為庚○○知道這筆錢早就下來了，就叫我們
      幾個比較熱心的人去 4根煙囪（火力發電廠）對質，被告
      這時候才從他皮包拿出1張火力發電廠開的5千元支票，庚○○問被告，為何現在才拿出來，被告說那張支票他沒有
      花掉，不算侵占等語。
    (5)證人庚○○於99年10月18日本院審理時到庭具結證稱：伊
      於 97年2月23日加入已成立的臺中縣喜相逢藝術歌舞協會
      擔任理事，98年3月1日開理監事會議前大約 2月底，被告
      跟我們說去火力發電廠申請的錢都沒有下來，伊就自己打
      電話去問款項有沒有發下來，火力發電廠的小姐告訴伊有
      開98年1月8日的支票，過年前就領走了，伊想說怎麼可能
      1月8日的支票，到3月1日還沒有存入協會。3月1日會議上
      伊問了 1、20次，被告都不承認，伊當時一直跟被告強調
      只要他跟大家坦白，我們就原諒他，但是被告死不承認，
      還叫伊拿出證據。伊就向光華派出所報案，警察來後，伊
      跑到會場跟大家說有沒有人明天要跟伊去火力發電廠對質
      ，被告聽到對質才從包包內把支票拿出來等語。
    (6)證人顏添來於98年10月22日偵查時具結證稱：上一屆財務
      長丙○○帳款糾結不清，她不想做，就讓伊承接她的職務
      ，會舉發被告的原因是由於 1月份已經向火力發電廠申請
      款項， 3月份詢問戊○○他都說沒有下來，後來我們一直
      跟戊○○講，他才拿出 5千元火力發電廠的錢等語。
    (7)綜合上揭證人之證詞，再佐以證人甲○○於本院提出之臺
      中縣喜相逢藝術歌舞協會 97年7月21日（97）喜相逢鈿字
      第 8號函、台電公司台中發電廠協助週邊地區辦理公益活
      動經費報核表、系爭5千元支票等影本各1份，及卷附臺中
      縣喜相逢藝術歌舞協會設於國泰世華銀行沙鹿分行000-00
      -000000-0號之帳戶存摺影本所示，可知被告係於97年7月
      21日以沙鹿喜相逢名義，向台中發電廠發函，表明該會訂
      於97年9月6日舉辦「97年度歌舞藝術交流中秋節聯歡暨電
      源開發宣導活動」，因經費不足，希望予以贊助經費，台
      中發電廠審核後，於 98年1月8日當日開立金額5千元，受
      款人為臺中縣喜相逢藝術歌舞協會之支票1紙，被告於 98
      年 1月19日至台中發電廠，向該廠公關課長甲○○領取上
      開支票後，未將該支票存入沙鹿喜相逢開設由其保管之帳
      戶內。嗣於98年3月1日，沙鹿喜相逢召開理監事會議時，
      該會理事庚○○詢問被告台中發電廠之贊助款是否撥下，
      被告一再表示尚未撥下，庚○○表明要至台中發電廠對質
      後，被告始自其皮包內拿出上開支票1紙，交付予現任財
      務長顏添來之事實堪予認定。
    (8)被告雖辯稱：甲○○當時跟伊說，這張支票不要存入喜相
      逢的帳戶裡面，在理監事開會的時候向大家報告一下就可
      以云云，惟證人甲○○於本院審理時已證稱：支票是禁止
      背書轉讓，而且是開給歌舞協會的，伊並沒有叫被告先不
      要存到喜相逢的帳戶裡面，跟理監事報告之後再拿去兌現
      等語，是被告上開辯解，顯不足採。被告又辯稱：當天理
      監事並沒有問伊火力發電廠支票的事，是伊主動把 5千元
      支票交給新財務長顏添來云云。然查證人己○○、丙○○
      、乙○○、庚○○、顏添來於偵審均一致證稱：98年3月1
      日理監事會議時，庚○○詢問被告台中發電廠之贊助款是
      否撥下，被告一再表示尚未撥下，庚○○表明要至台中發
      電廠對質後，被告始自其皮包內拿出上開支票 1紙，交付
      予顏添來無誤，是其該部分所辯，委不足採。再按侵占罪
      係即成犯，凡對自己持有之他人所有物，有變易持有為所
      有之意思時，即應構成犯罪，縱事後將侵占之物設法歸還
      ，亦無解於罪名之成立（最高法院43年台上字第 675號判
      例可資參照）。系爭支票固指名臺中縣喜相逢藝術歌舞協
      會為受款人，被告無法私自領取該款項，惟被告於 98年1
      月19日收受該張支票後，即應將該支票存入上開歌舞協會
      設於國泰世華銀行沙鹿分行之帳戶，被告捨此不為，迄98
      年3月1日理監事會議時，亦一再否認有收受該筆贊助款一
      事，至證人庚○○表明要至台中發電廠對質後，被告始自
      其皮包內拿出上開支票 1紙，堪認被告有將該支票易持有
      為不法所有之侵占意圖，不因其事後將侵占之支票交出，
      而解免侵占罪名之成立。故該部分事證明確，應依法論科
      。
三、核被告所為，係犯刑法第336條第2項之業務侵占罪。被告先
    後 2次業務侵占犯行，犯意各別，行為互殊，應予分論併罰
    。爰審酌被告身為喜相逢歌舞協會創辦人，負責保管該會帳
    戶存摺，竟不知清廉自持，於收受信吉電視台及台中發電廠
    贊助歌舞協會之款項後，竟侵占入己，使歌舞協會受有損害
    ，被告犯後又飾詞圖卸，態度不佳，惟念其 2次侵占之金額
    不多，5千元支票亦已交付歌舞協會，檢察官就侵占5千元支
    票部分具體求刑有期徒刑7月，尚屬過重，被告就侵占1萬元
    部分尚未處理等一切情狀，分別量處如主文所示之刑，並定
    其應執行之刑示懲。
據上論斷，應依刑事訴訟法第299條第1項前段，刑法第336條第2
項、第 51條第5款，刑法施行法第1條之1第1項、第2項前段，判
決如主文。
本案經檢察官辛○○到庭執行職務
中    華    民    國    99    年    10    月    29    日
                  刑事第三庭    審判長法  官  張靜琪
                                      法  官  丁智慧
                                      法  官  蕭一弘
以上正本證明與原本無異。
如不服本判決應於收受判決後10日內向本院提出上訴書狀，並應
敘述具體理由；其未敘述上訴理由者，應於上訴期間屆滿後20日
內向本院補提理由書（均須按他造當事人之人數附繕本）「切勿
逕送上級法院」。
                                      書記官  王嘉麒
中    華    民    國    99    年    10    月    29    日
附錄論罪科刑法條
刑法第336條
對於公務上或因公益所持有之物，犯前條第1項之罪者，處1年以
上7年以下有期徒刑，得併科5千元以下罰金。
對於業務上所持有之物，犯前條第1項之罪者，處6月以上5年以
下有期徒刑，得併科3千元以下罰金。
前二項之未遂犯罰之。

司法院資訊處製作；財團法人民間司法改革基金會備份。
